Inventaris van het archief van de Kamer van Koophandel en Fabrieken voor Dordrecht en omstreken: Handelsregister, 1922- na 1960
Nationaal Archief, Den Haag
- 35881 - 35926, 1439
  De volgende nummers ontbreken: 35881 t/m 35885, 35887, 35888, 35889, 35894, 35895, 35896, 35898, 35899, 35900, 35903, 35905, 35906, 35907, 35912, 35913, 35915, 35916, 35918, 35919.
- 35927 - 35963, 1440
  De volgende nummers ontbreken: 35928, 35929, 35933, 35940, 35941, 35943, 35946, 35947, 35948, 35950, 35954, 35955, 35956, 35958, 35961.
- 35964 - 35993, 1441
  De volgende nummers ontbreken: 35964 t/m 35967, 35969, 35976, 35986, 35991, 35992.
- 35994 - 36039, 1442
  De volgende nummers ontbreken: 35995, 35999, 36002, 36003, 36004, 35008 t/m 36011, 36013 t/m 36016, 36019, 36021, 36022, 36023, 36026, 36030, 36031, 36033, 36035, 36036, 36038.
- 36040 - 36073, 1443
  De volgende nummers ontbreken: 36041, 36042, 36044, 36049, 36050, 36052, 36056, 36058, 36060, 36062, 36065 t/m 36068.
- 36074 - 36109, 1444
  De volgende nummers ontbreken: 36075, 36078, 36084 t/m 36087, 36089, 36090, 36093, 36095, 36096, 36098 t/m 36101, 36104, 36105, 36106.
- 36110 - 36141, 1445
  De volgende nummers ontbreken: 36111, 36113, 36117, 36121, 36125, 36127, 36128, 36134, 36136, 36137.
- 36142 - 36173, 1446
  De volgende nummers ontbreken: 36142, 36144, 36146, 36148, 36151, 36152, 36153, 36155, 36156, 36157, 36161, 36166, 36167, 36170.
- 36174 - 36213, 1447
  De volgende nummers ontbreken: 36180, 36181, 36183, 36186, 36188 t/m 36192, 36194, 36196, 36202 t/m 36205, 36208, 36211.
- 36214 - 36242, 1448
  De volgende nummers ontbreken: 36214, 36216, 36222, 36230, 36231, 36232, 36235, 36236.
- 36243 - 36280, 1449
  De volgende nummers ontbreken: 36245, 36246, 36251, 36254, 36256, 36257, 36260, 36263 t/m 36266, 36268, 36269, 36270, 36272, 36276.
- 36281 - 36323, 1450
  De volgende nummers ontbreken: 36284, 36285, 36286, 36288, 36291, 36295 t/m 36298, 36300, 36303, 36304, 36306, 36307, 36308, 36310, 36313, 36314, 36318, 36321, 36322.
- 36324 - 36351, 1451
  De volgende nummers ontbreken: 36324, 36326, 36335, 36338, 36340, 36341, 36342, 36345.
- 36352 - 36385, 1452
  De volgende nummers ontbreken: 36353, 36354, 36355, 36357, 36358, 36359, 36363, 36365, 36366, 36371, 36372, 36376.
- 36386 - 36417, 1453
  De volgende nummers ontbreken: 36386, 36390, 36392, 36393, 36395, 36398, 36405, 36406, 36409, 36410, 36412, 36416.
- 36418 - 36462, 1454
  De volgende nummers ontbreken: 36418, 36420 t/m 36427, 36436, 36437, 36440, 36441, 36442, 36444, 36446, 36447, 36453, 36455, 36458 t/m 36461.
- 36463 - 36488, 1455
  De volgende nummers ontbreken: 36465, 36467, 36470, 36471, 36475, 36484, 36485.
- 36489 - 36512, 1456
  De volgende nummers ontbreken: 36493, 36495, 36500, 36502, 36507, 36509, 36511.
- 36513 - 36543, 1457
  De volgende nummers ontbreken: 36514, 36515, 36517, 36519, 36525 t/m 36529, 36533, 36535, 36537, 36539.
- 36544 - 36581, 1458
  De volgende nummers ontbreken: 36545, 36548, 36550, 36553, 36555, 36558 t/m 36561, 36564, 36565, 36568, 36570, 36573.
- 36582 - 36624, 1459
  De volgende nummers ontbreken: 36583, 36584, 36585, 36592, 36594, 36596 t/m 36601, 36605, 36607, 36613, 36618, 36619, 36621, 36623.
- 36625 - 36657, 1460
  De volgende nummers ontbreken: 36628, 36630, 36631, 36635, 36638, 36639, 36643, 36648, 36652, 36653, 36654.
- 36658 - 36702, 1461
  De volgende nummers ontbreken: 36660, 36662, 36664, 36665, 36670 t/m 36673, 36675, 36677, 36679, 36680, 36684, 36687, 36688, 36689, 36691, 36692, 36693, 36695, 36698, 36699.
- 36703 - 36750, 1462
  De volgende nummers ontbreken: 36704, 36706, 36708, 36711, 36714, 36717, 36720 t/m 36723, 36725, 36728, 36729, 36730, 36732, 36733, 36735, 36737, 36738, 36739, 36741, 36745, 36746, 36748.
- 36751 - 36783, 1463
  De volgende nummers ontbreken: 36755, 36756, 36760, 36761, 36764, 36765, 36769, 36770, 36774, 36776, 36777, 36781.
- 36784 - 36830, 1464
  De volgende nummers ontbreken: 36786, 36788, 36790, 36795 t/m 36799, 36803, 36804, 36806, 36808 t/m 36811, 36815, 36816, 36819, 36821, 36823, 36825 t/m 36829.
- 36831 - 36862, 1465
  De volgende nummers ontbreken: 36832 t/m 36835, 36940, 36844, 36846, 36849, 36852, 36854, 36859, 36860.
- 36863 - 36895, 1466
  De volgende nummers ontbreken: 36863, 36864, 36867 t/m 36870, 36875, 36877, 36879, 36882, 36885, 36886, 36891.
- 36896 - 36940, 1467
  De volgende nummers ontbreken: 36896, 36897, 36898, 36900, 36901, 36902, 36908, 36912, 36914, 36915, 36916, 36920 t/m 36923, 36926, 36927, 36930 t/m 36933, 36937, 36938.
- 36941 - 36974, 1468
  De volgende nummers ontbreken: 36943, 36950, 36952 t/m 36956, 36959, 36962, 36963, 36968, 36972, 36973.
- 36975 - 37017, 1469
  De volgende nummers ontbreken: 36977, 36978, 36881, 36983, 36986, 36988, 36989, 36992, 36994, 36997, 36999, 37000, 37001, 37003, 37007 t/m 37010, 37015.
- 37018 - 37069, 1470
  De volgende nummers ontbreken: 37019 t/m 37023, 37025, 37026, 37029, 37030, 37033, 37037, 37038, 37042 t/m 47046, 37048, 37050, 37051, 37053, 37055, 37059, 37060, 37063, 37065, 37066, 37068.
- 37070 - 37106, 1471
  De volgende nummers ontbreken: 37074, 37075, 37078 t/m 37081, 37085, 37087, 37093, 37095, 37097, 37099, 37100, 37103.
- 37107 - 37149, 1472
  De volgende nummers ontbreken: 37111 t/m 37114, 37116, 37117, 37118, 37123, 37124, 37126, 37127, 37128, 37134, 37136, 37137, 37144 t/m 37148.
- 37150 - 37197, 1473
  De volgende nummers ontbreken: 37151, 37152, 37155, 37157, 37162, 37164, 37165, 37168, 37172, 37173, 37175, 37176, 37177, 37180 t/m 37184, 37186, 37187, 37188, 37192, 37193, 37195.
- 37198 - 37229, 1474
  De volgende nummers ontbreken: 37198, 37201, 37204, 37206, 37207, 37209, 37210, 37211, 37213, 37214, 37217, 37222.
- 37230 - 37269, 1475
  De volgende nummers ontbreken: 37230, 37232, 37234, 37235, 37237, 37239, 37242, 37245, 37250, 37251, 37254, 37255, 37258, 37259, 37260, 37262, 37266.
- 37270 - 37299, 1476
  De volgende nummers ontbreken: 37270, 37271, 37272, 37278, 37283, 37285, 37286, 37292 t/m 37297.
- 37300 - 37333, 1477
  De volgende nummers ontbreken: 37300, 37302, 37306, 37308, 37310, 37318, 37322, 37323, 37325, 37326, 37328, 37330.
- 37334 - 37373, 1478
  De volgende nummers ontbreken: 37334, 37335, 37340, 37341, 37345, 37347, 37350, 37351, 37352, 37355, 37357, 37358, 37359, 37361, 37362, 37363, 37370, 37371, 37372.
- 37374 - 37408, 1479
  De volgende nummers ontbreken: 37374, 37376, 37378, 37380 t/m 37383, 37385, 37386, 37390, 37393, 37395, 37396, 37406.
- 37409 - 37446, 1480
  De volgende nummers ontbreken: 37409, 37410, 37412, 37416, 37422 t/m 37428, 37438 t/m 37441, 37443, 37445.
- 37447 - 37485, 1481
  De volgende nummers ontbreken: 37447, 37451, 37453, 37455, 37458, 37460, 37461, 37462, 37464, 37465, 37467, 37471, 37472, 37473, 37475, 37476, 37477, 37483.
- 37486 - 37530, 1482
  De volgende nummers ontbreken: 37486, 37488, 37489, 37494, 37497, 37499, 37500, 37502, 37503, 37504, 37509 t/m 37512, 37516, 37517, 37519, 37522 t/m 37525, 37527, 37529.
- 37531 - 37563, 1483
  De volgende nummers ontbreken: 37531, 37532, 37533, 37539, 37543, 37546, 37551, 37552, 37553, 37556, 37559.
- 37564 - 37601, 1484
  De volgende nummers ontbreken: 37564, 37569, 37570, 37572, 37576, 37577, 37579, 37580, 37582, 37584, 37588, 37589, 37591, 37600.
- 37602 - 37624, 1485
  De volgende nummers ontbreken: 37604 t/m 37607, 37611, 37617, 37623.
- 37625 - 37648, 1486
  De volgende nummers ontbreken: 37626, 37628, 37637 t/m 37641, 37643, 37644, 37647.
- 37649 - 37684, 1487
  De volgende nummers ontbreken: 37650, 37652, 37655, 37657, 37658, 37660, 37662, 37664, 37665, 37666, 37678, 37680, 37682.
- 37685 - 37729, 1488
  De volgende nummers ontbreken: 37685, 37686, 37690 t/m 37695, 37697, 37700 t/m 37704, 37706, 37710, 37711, 37713, 37717, 37718, 37720, 37721, 37722, 37724, 37727, 37728.
- 37730 - 37766, 1489
  De volgende nummers ontbreken: 37734, 37735, 37739, 37740, 37742, 37744, 37745, 37747 t/m 37751, 37753, 37754, 37755, 37761, 37762, 37765.
- 37767 - 37809, 1490
  De volgende nummers ontbreken: 37768, 37769, 37772, 37775, 37778 t/m 37781, 37783 t/m 37786, 37790, 37796, 37797, 37800, 37803, 37804, 37805, 37807, 37808.
- 37810 - 37846, 1491
  De volgende nummers ontbreken: 37812, 37813, 37814, 37816, 37819, 37820, 37821, 37827, 37831, 37832, 37833, 37835, 37839, 37841, 37842.
- 37847 - 37892, 1492
  De volgende nummers ontbreken: 37850, 37852, 37853, 37854, 37858, 37861, 37862, 37863, 37865, 37866, 37867, 37869, 37870, 37872 t/m 37875, 37877, 37878, 37879, 37884, 37885, 37890, 37891.
- 37893 - 37923, 1493
  De volgende nummers ontbreken: 37893, 37894, 37896, 37899, 37900, 37902, 37904, 37905, 37910, 37912, 37914, 37917.
- 37924 - 37952, 1494
  De volgende nummers ontbreken: 37925, 37929, 37934, 37935, 37939, 37944, 37946, 37949.
- 37953 - 37976, 1495
  De volgende nummers ontbreken: 37955, 36968, 37970, 37971, 37972.
- 37977 - 38002, 1496
  De volgende nummers ontbreken: 37979, 37981, 37982, 37983, 37986, 37994 t/m 37997, 37999, 38001.
- 38003 - 38029, 1497
  De volgende nummers ontbreken: 38006, 38008, 38010, 38011, 38012, 38017, 38019, 38022, 38024, 38027, 38028.
- 38030 - 38062, 1498
  De volgende nummers ontbreken: 38030, 38032, 38033, 38035, 38042, 38043, 38044, 38046, 38052, 38054, 38056 t/m 38059.
- 38063 - 38086, 1499
  De volgende nummers ontbreken: 38063, 38064, 38065, 38074, 38076, 38079, 38081, 38082, 38083.
- 38087 - 38122, 1500
  De volgende nummers ontbreken: 38087, 38088, 38090, 38091, 38093, 38095 t/m 38098, 38100, 38101, 38107, 38110, 38112, 38113, 38114, 38116, 38117, 38119, 38121.
- 38123 - 38152, 1501
  De volgende nummers ontbreken: 38123, 38124, 38126, 38130, 38131, 38132, 38136, 38139 t/m 38142, 38144, 38151.
- 38153 - 38190, 1502
  De volgende nummers ontbreken: 38153, 38154, 38155, 38158, 38163 t/m 38166, 38169, 38170, 38174, 38175, 38177 t/m 38181, 38184, 38186, 38188.
- 38191 - 38223, 1503
  De volgende nummers ontbreken: 38194, 38195, 38196, 38198, 38200, 38203, 38205, 38206, 38208, 38209, 38210, 38213, 38214, 38217, 38221, 38222.
- 38224 - 38272, 1504
  De volgende nummers ontbreken: 38224 t/m 38229, 38237, 38239 t/m 38242, 38245, 38247, 38249, 38250, 38252 t/m 38257, 38260 t/m 38264, 38266, 38268, 38270, 38271.
- 38273 - 38314, 1505
  De volgende nummers ontbreken: 38273, 38275 t/m 38279, 38283, 38285, 38286, 38287, 38289, 38292, 38297, 38298, 38301, 38303, 38306, 38309, 38311, 38312, 38313.
- 38315 - 38355, 1506
  De volgende nummers ontbreken: 38315 t/m 38320, 37323, 38324, 38326, 38329 t/m 38335, 38337, 38338, 38339, 38351, 38354.
- 38356 - 38405, 1507
  De volgende nummers ontbreken: 38357, 38358, 38360 t/m 38366, 38368 t/m 38372, 38374, 38377, 38379, 38380, 38381, 38383, 38385, 38386, 38389 t/m 38392, 38395, 38397, 38398, 38399.
- 38406 - 38438, 1508
  De volgende nummers ontbreken: 38409, 38410, 38412, 38413, 38421, 38424, 38425, 38426, 38428, 38430, 38432, 38435, 38437.
- 38439 - 38469, 1509
  De volgende nummers ontbreken: 38443, 38445, 38449 t/m 38452, 38455, 38456, 38458, 38464, 38466, 38467.
- 38470 - 38506, 1510
  De volgende nummers ontbreken: 38471, 38476, 38477, 38479 t/m 38488, 38492, 38495, 38496, 38497, 38500, 38501, 38502, 38505.
- 38507 - 38542, 1511
  De volgende nummers ontbreken: 38507, 38508, 38514, 38515, 38516, 38519, 38523, 38524, 38526, 38527, 38532 t/m 38535.
- 38543 - 38582, 1512
  De volgende nummers ontbreken: 38543, 38544, 38545, 38547, 38550, 38551, 38552, 38555, 38557, 38559 t/m 38563, 38568, 38569, 38571, 38572, 38574, 38575, 38578, 38580.
- 38583 - 38611, 1513
  De volgende nummers ontbreken: 38583, 38584, 38585, 38587, 38589, 38590, 38593, 38595, 38597, 38601, 38606, 38608.
- 38612 - 38653, 1514
  De volgende nummers ontbreken: 38612, 38613, 38614, 38616, 38617, 38620, 38622, 38624, 38625, 38628, 38630, 38632 t/m 38638, 38640, 38642, 38643, 38644.
- 38654 - 38693, 1515
  De volgende nummers ontbreken: 38655, 38656, 38658, 38659, 38661, 38664, 38665, 38666, 38669, 38670, 38674, 38675, 38676, 38678, 38679, 38681, 38686, 38687, 38691, 38692.
- 38694 - 38725, 1516
  De volgende nummers ontbreken: 38696, 38698, 38702, 38706, 38707, 38711, 38715, 38718, 38719, 38723.
- 38726 - 38759, 1517
  De volgende nummers ontbreken: 38727, 38736 t/m 38744, 38747, 38749, 38750, 38755.
- 38760 - 38804, 1518
  De volgende nummers ontbreken: 38762, 38764, 38768, 38769, 38771 t/m 38778, 38781, 38782, 38784, 38786, 38788, 38790, 38793, 38794, 38797 t/m 38800, 38802.
- 38805 - 38832 II, 1519
  De volgende nummers ontbreken: 38805, 38806, 38809, 38811, 38813, 38815, 38817, 38821, 38829, 38830, 38831.
- 38833 - 38877, 1520
  De volgende nummers ontbreken: 38833 t/m 38836, 38838, 38839, 38841, 38843, 38846, 38847, 38848, 38850, 38852, 38853, 38856, 38859, 38861, 38862, 38864, 38865, 38867, 38868, 38869, 38873, 38876.
- 38878 - 38910, 1521
  De volgende nummers ontbreken: 38879, 38880, 38885, 38886, 38889, 38894 t/m 38897, 38900, 38902, 38904, 38905.
- 38911 - 38956, 1522
  De volgende nummers ontbreken: 38913, 38916 t/m 38920, 38922, 38925, 38926, 38929, 38930, 38931, 38933, 38937, 38939, 38942 t/m 38950, 38952, 38954.
- 38957 - 38983, 1523
  De volgende nummers ontbreken: 38957, 38959, 38961, 38966, 38967, 38971, 38972, 38974, 38975, 38980.
- 38984 - 39026, 1524
  De volgende nummers ontbreken: 38984, 38986, 38988, 38989, 38993, 38994, 38995, 38997, 39001, 39002, 39003, 39006, 39009, 39011 t/m 39017, 39019, 39023.
- 39027 - 39059, 1525
  De volgende nummers ontbreken: 39027 t/m 39033, 39038, 39040, 39041, 39044, 39046, 39049, 39050, 39051, 39053, 39056.
- 39060 - 39089, 1526
  De volgende nummers ontbreken: 39062, 39063, 39065, 39069, 39070, 39074, 39077, 39081, 39084, 39086.
- 39090 - 39128, 1527
  De volgende nummers ontbreken: 39093, 39095, 39097, 39099, 39101, 39104, 39105, 39106, 39110 t/m 39114, 39116, 39117, 39119, 39121, 39124, 39127.
- 39129 - 39161, 1528
  De volgende nummers ontbreken: 39138, 39140, 39143, 39145, 39146, 39148 t/m 39153, 39155, 39157, 39158.
- 39162 - 39204, 1529
  De volgende nummers ontbreken: 39162, 39166, 39167, 39169, 39175, 39178, 39180 t/m 39184, 39188, 39190, 39191, 39192, 39196, 39199 t/m 39203.
- 39205 - 39237, 1530
  De volgende nummers ontbreken: 39208 t/m 39212, 39214, 39222, 39224, 39226, 39227, 39228, 39232, 39235, 39236.
- 39238 - 39268, 1531
  De volgende nummers ontbreken: 39238, 39239, 39241, 39242, 39247, 39255, 39256, 39257, 39261, 39266.
- 39269 - 39300, 1532
  De volgende nummers ontbreken: 39271, 39272, 39273, 39275, 39276, 39279, 39282, 39283, 39288 t/m 39291, 39297, 39298.
- 39301 - 39329, 1533
  De volgende nummers ontbreken: 39301, 39304, 39306, 39307, 39309, 39313, 39316, 39322, 39325, 39327.
- 39330 - 39374, 1534
  De volgende nummers ontbreken: 39330, 39331, 39334, 39335, 39337, 39338, 39341, 39342, 39343, 39346, 39347, 39350, 39351, 39352, 39354, 39355, 39357, 39358, 39360, 38364, 39365, 39367, 39370, 39371, 39372.
- 39375 - 39409, 1535
  De volgende nummers ontbreken: 39375, 39378 t/m 39383, 39393, 39394, 39396, 39398, 39399, 39403, 39405, 39407.
- 39410 - 39442, 1536
  De volgende nummers ontbreken: 39410, 39412, 39414, 39415, 39417, 39420, 39423, 39428, 39429, 39431, 39432, 39433, 39435 t/m 39438, 39440.
- 39443 - 39480, 1537
  De volgende nummers ontbreken: 39444, 39446 t/m 39449, 39451, 39452, 39453, 39455, 39456, 39460, 39463, 39464, 39465, 39470, 39473, 39474, 39477.
- 39481 - 39509, 1538
  De volgende nummers ontbreken: 39482, 39484, 39489, 39492, 39495, 39497, 39498, 39501, 39504, 39505, 39506.
- 39510 - 39556, 1539
  De volgende nummers ontbreken: 39510, 39511, 39513, 39515 t/m 39518, 39520, 39523, 39524, 39525, 39527, 39529, 39530, 39531, 39533 t/m 39537, 39539, 39543, 39546, 39547, 39548, 39550, 39554.
- 39557 - 39598, 1540
  De volgende nummers ontbreken: 39557, 39558, 39559, 39561, 39562, 39569 t/m 39573, 39577, 39578, 39581, 39585 t/m 39589, 39593, 39594, 39597.
- 39599 - 39632, 1541
  De volgende nummers ontbreken: 39602, 39605, 39607, 39608, 39609, 39614, 39615, 39616, 39618, 39619, 39620, 39623, 39625 t/m 39629.
- 39633 - 39670, 1542
  De volgende nummers ontbreken: 39633, 39634, 39635, 39637, 39639, 39641, 39643 t/m 39646, 39650, 39651, 39652, 39654, 39656, 39659, 39660, 39665.
- 39671 - 39706, 1543
  De volgende nummers ontbreken: 39673 t/m 39676, 39679, 39680, 39684, 39687, 39690, 39691, 39692, 39694 t/m 39697, 39704.
- 39707 - 39727, 1544
  De volgende nummers ontbreken: 39714, 39716, 39722, 39725, 39726.
- 39728 - 39760, 1545
  De volgende nummers ontbreken: 39732, 39735, 39738, 39740 t/m 39744, 39746 t/m 39749, 39751, 39754, 39755, 39757.
- 39761 - 39800, 1546
  De volgende nummers ontbreken: 39761 t/m 39764, 39767 t/m 39771, 39773, 39776, 39779, 39780, 39782, 39786, 39788, 39789, 39793, 39797.
- 39801 - 39845, 1547
  De volgende nummers ontbreken: 39802, 39803, 39806, 39807, 39809, 39811, 39814, 39815, 39816, 39818 t/m 39821, 39823 t/m 39826, 39828, 39830 t/m 39833, 39835, 39839, 39840, 39841.
- 39846 - 39887, 1548
  De volgende nummers ontbreken: 39847, 39849, 39851, 39852, 39854 t/m 39858, 39860, 39862, 39865, 39867, 39870, 39873, 39875, 39877, 39878, 39879, 39884, 39886.
- 39888 - 39916, 1549
  De volgende nummers ontbreken: 39889, 39891, 39894, 39897, 39898, 39901, 39902, 39904, 39905, 39912, 39914.
- 39917 - 39951, 1550
  De volgende nummers ontbreken: 39921, 39922, 39926, 39927, 39935 t/m 39940, 39942, 39944, 39946, 39947, 39948.
- 39952 - 39984, 1551
  De volgende nummers ontbreken: 39953, 39954, 39957, 39958, 39960 t/m 39964, 39966, 39969, 39971, 39972, 39977, 39981, 39983.
- 39985 - 40019, 1552
  De volgende nummers ontbreken: 39987, 39988, 39989, 39991, 39993, 39994, 39997, 39998, 39999, 40001, 40003, 40007, 40010 t/m 40013, 40015, 40018.
- 40020 - 40060, 1553
  De volgende nummers ontbreken: 40024, 40027, 40030 t/m 40033, 40035, 40037, 40039, 40040, 40041, 40044, 40045, 40049 t/m 40059.
- 40061 - 40084, 1554
  De volgende nummers ontbreken: 40064, 40065, 40068, 40071, 40074, 40075, 40079, 40081, 40083.
- 40085 - 40114, 1555
  De volgende nummers ontbreken: 40085, 40090, 40092 t/m 40095, 40097, 40099 t/m 40103, 40106, 40110, 40111.
- 40115 - 40146, 1556
  De volgende nummers ontbreken: 40115 t/m 40121, 40123, 40125, 40130, 40135, 40136, 40137, 40144, 40145.
- 40147 - 40174, 1557
  De volgende nummers ontbreken: 40149, 40150, 40152, 40153, 40155, 40162, 40165, 40166, 40168, 40169.
- 40175 - 40212, 1558
  De volgende nummers ontbreken: 40177, 40178, 40180, 40185, 40188, 40189, 40191, 40193 t/m 40197, 40200 t/m 40203, 40205 t/m 40210, 40213.
- 40213 - 40245, 1559
  De volgende nummers ontbreken: 40213, 40214, 40215, 40218, 40219, 40221, 40222, 40228, 40229, 40232, 40233, 40236, 40238, 40239, 40241, 40242.
- 40246 - 40290, 1560
  De volgende nummers ontbreken: 40246 t/m 40249, 40253 t/m 40256, 40259 t/m 40262, 40264 t/m 40269, 40271, 40272, 40273, 40276, 40278, 40279, 40281, 40284, 40289.
- 40291 - 40310, 1561
  De volgende nummers ontbreken: 40292, 40306, 40307, 40309.
- 40311 - 40340, 1562
  De volgende nummers ontbreken: 40314, 40315, 40319, 40321 t/m 40324, 40327, 40329, 40331, 40334 t/m 40337, 40339.
- 40341 - 40368, 1563
  De volgende nummers ontbreken: 40341, 40346, 40349, 40355, 40357, 40359, 40361, 40363, 40364, 40367.
- 40369 - 40405, 1564
  De volgende nummers ontbreken: 40369, 40374 t/m 40379, 40384 t/m 40387, 40390, 40392, 40393, 40395, 40396, 40397, 40402.
- 40406 - 40435, 1565
  De volgende nummers ontbreken: 40407, 40410, 40412, 40414, 40418, 40420, 40421, 40424, 40426, 40427, 40428, 40431.
- 40436 - 40471, 1566
  De volgende nummers ontbreken: 40436, 40437, 40440, 40443, 40446, 40447, 40450 t/m 40453, 40455, 40461, 40462, 40463, 40466, 40467, 40469, 40470.
- 40472 - 40505, 1567
  De volgende nummers ontbreken: 40474, 40477, 40478, 40481, 40483, 40484, 40487, 40489, 40492, 40493, 40495, 40496, 40498, 40499, 40501, 40504.
- 40506 - 40535, 1568
  De volgende nummers ontbreken: 40506, 40508, 40513, 40514, 40517, 40518, 40520, 40522 t/m 40525, 40530, 40533, 40534.
- 40536 - 40576, 1569
  De volgende nummers ontbreken: 40536, 40537, 40538, 40542, 40543, 40545, 40548, 40550, 40551, 40552, 40554, 40557 t/m 40562, 40565, 40567, 40570, 40571, 40572, 40575.
- 40577 - 40618, 1570
  De volgende nummers ontbreken: 40577 t/m 40580, 40582, 40583, 40590, 40591, 40593, 40595 t/m 40602, 40604 t/m 40608, 40611, 40614, 40616.
- 40619 - 40668, 1571
  De volgende nummers ontbreken: 40619, 40623 t/m 40630, 40632, 40634 t/m 40637, 40639, 40641, 40647 t/m 40652, 40654 t/m 40657, 40659, 40660, 40662, 40663, 40664, 40666, 40667.
- 40669 - 40723, 1572
  De volgende nummers ontbreken: 40669, 40671, 40674, 40675, 40678, 40679, 40681, 40682, 40685, 40686, 40687, 40689, 40691, 40692, 40694, 40696, 40698, 40699, 40701, 40703, 40706 t/m 40717, 40719 t/m 40722.
- 40724 - 40759, 1573
  De volgende nummers ontbreken: 40725, 40726, 40733, 40735, 40736, 40740, 40742, 40746 t/m 40749, 40752 t/m 40755, 40757.
- 40760 - 40800, 1574
  De volgende nummers ontbreken: 40761, 40762, 40763, 40767, 40768, 40769, 40771, 40772, 40776, 40777, 40778, 40781, 40786, 40787, 40791, 40793 t/m 40798.
- 40801 - 40837, 1575
  De volgende nummers ontbreken: 40801, 40802, 40804, 40806, 40810, 40811, 40812, 40814, 40816, 40817, 40819, 40822, 40826, 40828 t/m 40833, 40835, 40836.
- 40838 - 40891, 1576
  De volgende nummers ontbreken: 40840, 40841, 40842, 40844 t/m 40849, 40851, 40852, 40853, 40855, 40856, 40859 t/m 40864, 40866, 40869, 40871 t/m 40876, 40878 t/m 40881, 40887.
- 40892 - 40928, 1577
  De volgende nummers ontbreken: 40893, 40894, 40898, 40900, 40902, 40904, 40905, 40909, 40911, 40915 t/m 40919, 40922, 40923, 40925, 40926.
- 40929 - 40960, 1578
  De volgende nummers ontbreken: 40929 t/m 40932, 40935, 40938, 40944, 40951, 40952, 40953, 40957, 40958, 40959.
- 40961 - 41001, 1579
  De volgende nummers ontbreken: 40962, 40963, 40967, 40969, 40970, 40973 t/m 40977, 40982, 40984, 40986, 40987, 40989, 40991, 40992, 40993, 40997, 40998, 40999.
- 41002 - 41032, 1580
  De volgende nummers ontbreken: 41006 t/m 41010, 41020, 41022, 41026 t/m 41030.
- 41033 - 41070, 1581
  De volgende nummers ontbreken: 41033, 41039 t/m 41043, 41046 t/m 41049, 41052, 41054, 41056 t/m 41061, 41067.
- 41071 - 41108, 1582
  De volgende nummers ontbreken: 41074, 41075, 41076, 41079, 41082, 41084, 41085, 41087, 41089, 41090, 41091, 41093, 41095, 41096, 41097, 41101, 41103, 41104, 41105, 41107.
- 41109 - 41157, 1583
  De volgende nummers ontbreken: 41110, 41112 t/m 41115, 41117, 41118, 41120, 41121, 41126, 41127, 41129, 41133, 41135, 41136, 41137, 41139 t/m 41144, 41146, 41149, 41150, 41152 t/m 41156.
- 41158 - 41210, 1584
  De volgende nummers ontbreken: 41159, 41160, 41162, 41165, 41166, 41167, 41171, 41172, 41175 t/m 41179, 41181 t/m 41192, 41194, 41196, 41197, 41199, 41200, 41204, 41205, 41208, 41209.
- 41211 - 41253, 1585
  De volgende nummers ontbreken: 41212, 41214, 41215, 41216, 41219, 41220, 41223, 41226 t/m 41229, 41231, 41233, 41235 t/m 41238, 41242, 41244, 41246, 41248, 41250, 41252.
- 41254 - 41281, 1586
  De volgende nummers ontbreken: 41254, 41255, 41256, 41260, 41261, 41266, 41270, 41272, 41274, 41275.
- 41282 - 41312, 1587
  De volgende nummers ontbreken: 41282, 41284, 41286, 41293, 41294, 41295, 41297, 41302, 41303, 41305, 41307, 41309.
- 41313 - 41351, 1588
  De volgende nummers ontbreken: 41313 t/m 41319, 41322, 41327, 41328, 41329, 41331, 41333, 41337 t/m 41341, 41345, 41348, 41349, 41350.
- 41352 - 41394, 1589
  De volgende nummers ontbreken: 41352, 41354, 41360 t/m 41367, 41370, 41372, 41374, 41376 t/m 41380, 41382, 41385, 41390, 41392, 41393.
- 41395 - 41430, 1590
  De volgende nummers ontbreken: 41396, 41397, 41401, 41402, 41409, 41410, 41412, 41414, 41418, 41419, 41421, 41422, 41423, 41425, 41427, 41428.
- 41431 - 41465, 1591
  De volgende nummers ontbreken: 41432, 41434, 41438, 41439, 41441, 41443, 41450, 41451, 41453, 41454, 41455, 41457, 41459, 51560, 41461, 41463, 41464.
- 41466 - 41501, 1592